# 破产后的审计报告

提问人：rzxy123 时间：2011-11-30 19:13:42
回复 nikankan 的帖子
谢谢版主的回复！可是有个问题没拎清：被审计单位提供的补偿费用清单中很多项目是在清算报表中未包括的，合适吗？

回答人：chenyiwei
需要考虑出现这种情况的原因（是否系原先未预见到的情况导致）、差额部分的实际支付和承担情况，并考虑对清算结果的可能影响，总之要对差异作出合理的解释，防范审计风险。